SOBRE MI

Soy un desarrollador web con enfoque en el front-end. Me mantengo al tanto de las últimas tecnologías y me esfuerzo por perfeccionar mis habilidades para brindar soluciones de alta calidad a mis clientes. Me apasiona resolver problemas y crear experiencias atractivas y funcionales para los usuarios a través de la programación.

CONTACTO

SITIO WEB:

https://omar-zavala.cl/

CORREO ELECTRÓNICO: Influencia.x.94@gmail.com

LINKEDIN:

Omar Zavala Ugarte

GITHUB:

Mangostar1

TECNOLOGIAS ADQUIRIDAS

SASS
Tailwind CSS
JavaScript
React JS
NPM
GIT
GitHub
Figma
Scrum

OMAR ZAVALA U.

Desarrollador Web.

EXPERIENCIA LABORAL

Free Tabs - Pagina - Repositorio

Febrero 2023 - Presente

- Proyecto personal en el que el usuario puede crear tablaturas para guitarra y bajo, con la posibilidad de registrarse para guardar tus tablaturas en un perfil de usuario.

Calendario Web - Pagina - Repositorio

Enero 2022 - Febrero 2023

- Proyecto freelance realizado para rainmakers.cl/.
- Mi participación fue diseñando el UI, maquetando y creando el calendario a partir de un concepto mostrado por el cliente.

Ejercicios Prácticos - Pagina - Repositorio

Febrero 2022 - Enero 2023

- Proyecto orientado a recopilar los pequeños ejercicios que he realizado para practicar mis habilidades como desarrollador.
- Este proyecto está montado en React JS y se divide en proyectos que no consumen APIs y proyectos que consumen APIs.

Mi portafolio - <u>Pagina</u> - <u>Repositorio</u>

Marzo 2022 – Presente

- Proyecto web que busca recopilar los proyectos que he realizado, este está trabajado únicamente con HTML, CSS y JavaScript.
- No se usó ningún api, librería ni framework para realizar esta web.

EDUCACIÓN

Curso Intensivo de Desarrollo Web y Front-End, donde desarrollé múltiples proyectos de desarrollo web utilizando HTML, CSS y JavaScript. Octubre 2021 – Marzo 2022.

Curso de Node.js y Express, donde aprendí a crear aplicaciones web utilizando Node.js y Express. Noviembre 2022 – presente.

Curso de MySQL, donde adquirí habilidades en la creación y gestión de bases de datos. Diciembre 2022 - presente.